【裁判字號】    89,交易,31
【裁判日期】    890316
【裁判案由】    過失傷害
【裁判全文】
臺灣新竹地方法院刑事判決                          八十九年度交易字第三一號
    公  訴  人  臺灣新竹地方法院檢察署檢察官
    被      告  丙○○
    選任辯護人  彭火炎
                陳勇松
右列被告因過失傷害案件，經檢察官提起公訴（八十八年度偵字第八七八五號），本
院判決如左：
    主  文
丙○○因過失傷害人，處有期徒刑參月，如易科罰金，以參佰元折算壹日。
    事  實
一、丙○○於民國八十八年十月六日晚上二十一時許，駕駛Ｒ四─五九一八號自小客
    車沿新竹縣竹東鎮○○○○○道路由東往西方向行駛，行經二重匝道口之交岔路
    口處，原應注意該路口已因停電致號誌無運作，車輛行經該處應減速慢行，作隨
    時停車之準備，且依當時情形，並無不能注意之情事，竟疏未注意，而撞及由甲
    ○○所駕駛，由竹東往芎林方向行駛之ＦＶ─九０七號自小客車，致甲○○因而
    受有頭部外傷合併腦震盪、上唇撕裂傷、臉部擦傷及胸部挫傷之傷害。丙○○於
    犯罪被發覺前，向前來現場處理之員警坦承肇事，自首接受裁判。
二、案經丙○○自首及被害人甲○○訴由新竹縣警察局竹東分局報告台灣新竹地方法
    院檢察署檢察官偵查起訴。
     理  由
一、訊據被告丙○○故坦承有於前開時地肇事，致告訴人甲○○受傷之事實，然矢口
    否認有何過失犯行，辯稱：前開肇事路口號誌故障，但再向前一個路口的號誌則
    係正常運作，伊見前一個路口係綠燈，即通過肇事路口，是告訴人開太快撞到伊
    云云。惟查：依卷附照片所示，告訴人所駕駛前開小客車受損位置主要係右側車
    門部分，被告所駕駛前開自小客車受損位置主要係前方引擎蓋及保險桿位置，足
    見應係被告所駕駛前開自小客車前方撞及告訴人所駕駛前開自小客車右側。再依
    卷附事故現場圖所示二車停放位置及証人即處理現場員警乙○○本院所稱被告所
    駕駛前開自小客車之散落物係在事故現場圖所示被告所駕駛前開自小客車與告訴
    人所駕駛前開自小客車之間等語，足認告訴人所駕駛前開自小客車係在進入交岔
    路過中線口後始遭被告撞及。再由被告所駕駛前開自小客車引擎蓋扭曲變形，告
    訴人所駕駛前開自小客車右側嚴重凹陷之受損情形觀之，苟被告有減速慢行，作
    隨時停車之準備，當不致受損如此嚴重。是被告前開所辯，尚不足採。此外，並
    有診斷証明書一紙、道路交通事故調查報告表一紙、照片十四幀附卷可稽。按車
    輛行經無號誌之交岔路口應減速慢行，作隨時停車之準備，道路交通安全規則第
    九十三條第一項第四款定有明文。被告於前開時地駕車，自應遵守前開規定。且
    依卷附道路交通事故調查報告表及現場照片所示，被告應無不能注意之情事，竟
    疏未注意，以致肇事使告訴人受傷，顯有過失。而告訴人因本件車禍受傷，與被
    告之過失行為間並有相當因果關係。從而，罪證明確，被告過失犯行洵堪認定。
二、核被告所為，係犯刑法第二百八十四條第一項前段之罪。被告於肇事後被發覺前
    ，向前來現場處理之員警坦承駕駛前開自小客車肇事等情，業據証人志成供明在
    卷。依應刑法第六十二條前段規定減輕其刑。爰審酌被告尚無前科紀錄品行良好
    、犯罪之手段、告訴人所受傷害之程度、被告犯罪後態度及肇事後尚未與告訴人
    為民事和解賠償損害等一切情狀，量處如主文所示之刑，並諭知易科罰金折算之
    標準，以示懲儆。
三、據上論斷，應依刑事訴訟法第二百九十九條第一項前段，刑法第二百八十四條第
    一項前段、第四十一條、第六十二條前段，罰金罰鍰提高標準條例第一條前段、
    第二條，判決如主文。
本案經檢察官許麗美到庭執行職務
中      華      民      國      八十九  年      三      月     十六     日
                                臺灣新竹地方法院交通法庭
                                    法      官    鄭    文    祺
右正本證明與原本無異。
如不服本判決，應於判決送達後十日內向本院提出上訴狀( 應附繕本 )，上訴於
臺灣高等法院。
                                    書  記  官    郭    廷    耀
中    華    民    國   八十九    年    三    月     十七     日
附錄本案論罪科刑法條全文
刑法第二百八十四條第一項：
因過失傷害人者，處六月以下有期徒刑，拘役或五百元以下罰金，致重傷者，處一年
以下有期徒刑，拘役或五百元以下罰金。


司法院資訊處製作；財團法人民間司法改革基金會備份。
